臺灣彰化地方法院刑事判決
111年度交易字第641號
公  訴  人  臺灣彰化地方檢察署檢察官   
被      告  施庭佑


上列被告因公共危險案件，經檢察官提起公訴（111年度偵字第1
0318號），本院判決如下：
    主  文
施庭佑犯不能安全駕駛動力交通工具罪，累犯，處有期徒刑陸月
月，如易科罰金，以新臺幣壹仟元折算壹日。
    犯罪事實
一、施庭佑於民國111年7月6日18時許起至18時20分許止，在彰
    化縣溪湖鎮彰水路某處，飲用啤酒後，已不能安全駕駛動力
    交通工具，仍於同日18時20分許，騎乘車牌號碼000-000號
    普通重型機車上路。嗣於同日18時36分許，行經彰化縣○○鎮
    ○○路0段00號前，因逆向行駛而為警攔查，經警於同日18時5
    8分許，測得其吐氣所含酒精濃度達每公升0.31毫克。
二、案經彰化縣警察局移送臺灣彰化地方檢察署檢察官偵查起訴
    。
    理  由
一、訊據被告施庭佑對於前揭犯罪事實坦承不諱，且有彰化縣警
    察局酒精測定紀錄表、彰化縣警察局舉發違反道路交通管理
    事件通知單影本3份在卷可稽，前揭犯罪事實，應可認定。
    本案事證明確，應依法論科。
二、論罪科刑
  ㈠不能安全駕駛罪係屬抽象危險犯，不以發生具體危險為必要
    ，爰於102年6月13日修正施行之刑法第185條之3第1項第1款
    ，增訂吐氣所含酒精濃度達每公升0.25毫克或血液中酒精濃
    度達百分之0.05之酒精濃度標準值，以此作為認定「不能安
    全駕駛」之判斷標準，以有效遏阻酒醉駕車事件發生，有該
    條文之修法理由可參。而被告為警查獲時吐氣所含酒精濃度
    已達每公升0.31毫克，是核被告所為，係犯刑法第185條之3
    第1項第1款之不能安全駕駛動力交通工具罪。
　㈡被告前因公共危險案件，經本院以108年度交訴字第15號判決
    判處有期徒刑1年1月、6月確定，經接續執行，於109年11月
    25日縮刑假釋出監，於110年2月6日縮刑期滿未經撤銷假釋
    ，視為執行完畢，業據檢察官主張卷附被告所不否認之刑案
    資料查註紀錄表、臺灣高等法院被告前案紀錄表為證，且被
    告對前揭前案執行完畢之事實，亦表示無意見，是上開被告
    於有期徒刑執行完畢後5年內故意再犯本案有期徒刑以上之
    罪，為累犯，應可認定。審酌檢察官主張：被告構成累犯之
    前案與本案罪質相同，被告對刑罰反應較低，且本案並無加
    重最輕本刑過苛之情形等語，且考量被告於前案執行完畢1
    年餘後即再犯本案，被告犯罪情節，確無應量處最低法定刑
    ，否則有違罪刑相當原則及有因無法適用刑法第59條酌量減
    輕其刑之規定，致其人身自由遭受過苛侵害之情形，爰依刑
    法第47條第1項規定，加重其刑。
　㈢爰以行為人之責任為基礎，審酌禁止飲酒後駕駛動力交通工
    具，係為保障駕駛者及用路人之安全，政府已利用各種媒體
    一再宣導「酒後不開車、開車不喝酒」觀念多年，立法院亦
    不斷修法加重酒醉駕車之刑責，且新聞媒體亦一再報導因酒
    後駕車肇成之傷亡事件，甚者，被告於97、103、104年間，
    因同類之公共危險案件，依序經法院判處拘役20日、有期徒
    刑2月、4月確定（不含構成累犯之前案紀錄，以免重複評價
    ），此有臺灣高等法院被告前案紀錄表可憑，猶不知戒惕，
    再為本案犯行，顯然缺乏尊重其他用路人生命、財產安全之
    觀念，惡性非微，並兼衡其犯後坦承犯行，吐氣所含酒精濃
    度尚非甚高，暨其自陳係高中肄業學歷，從事臨時工，未婚
    、無子女，父母親都已過世，及其領有障礙類別第一類之身
    心障礙手冊之智識、家庭生活狀況等一切情狀，爰量處如主
    文所示之刑，並諭知易科罰金之折算標準。
據上論斷，依刑事訴訟法第299條第1項前段，判決如主文。　　
本案經檢察官吳宇軒提起公訴，檢察官鄭積揚到庭執行職務。
中　　華　　民　　國　　111 　年　　9 　　月　　19　　日
                  刑事第八庭   法  官   蘇品樺   
上列正本證明與原本無異。
如不服本判決應於收受判決後20日內向本院提出上訴書狀，並應
敘述具體理由。其未敘述上訴理由者，應於上訴期間屆滿後20日
內向本院補提理由書(均須按他造當事人之人數附繕本)「切勿逕
送上級法院」。
中　　華　　民　　國　　111 　年　　9 　　月　　19　　日
　　　　　　　　　　　　　　　 書記官   王惠嬌   
附錄本案論罪科刑法條：
中華民國刑法第185條之3
駕駛動力交通工具而有下列情形之一者，處3年以下有期徒刑，
得併科30萬元以下罰金：
一、吐氣所含酒精濃度達每公升零點二五毫克或血液中酒精濃度
    達百分之零點零五以上。
二、有前款以外之其他情事足認服用酒類或其他相類之物，致不
    能安全駕駛。
三、服用毒品、麻醉藥品或其他相類之物，致不能安全駕駛。
因而致人於死者，處3年以上10年以下有期徒刑，得併科2百萬元
以下罰金；致重傷者，處1年以上7年以下有期徒刑，得併科1百
萬元以下罰金。
曾犯本條或陸海空軍刑法第54條之罪，經有罪判決確定或經緩起
訴處分確定，於十年內再犯第1項之罪因而致人於死者，處無期
徒刑或5年以上有期徒刑，得併科3百萬元以下罰金；致重傷者，
處3年以上10年以下有期徒刑，得併科2百萬元以下罰金。